【裁判字號】    99,訴,1107
【裁判日期】    991111
【裁判案由】    違反槍砲彈藥刀械管制條例
【裁判全文】
臺灣臺中地方法院刑事判決              99年度訴字第1107號
公  訴  人  臺灣臺中地方法院檢察署檢察官
被      告  黃旌統
選任辯護人  詹漢山律師
被      告  周士傑
被      告  郭正達
前列二人共同
選任辯護人  林志銘律師
上列被告等因違反槍砲彈藥刀械管制條例案件，經檢察官提起公
訴（99年度偵字第568、1829號），本院判決如下：
    主    文
黃旌統未經許可，持有可發射子彈具有殺傷力之改造手槍，處有
期徒刑年貳月，併科罰金新臺幣玖萬元，罰金如易服勞役，以
新臺幣壹仟元折算壹日。扣案之仿BERETTA廠92FS型半自動手槍
製造之改造手槍壹支（含彈匣、金屬槍機及金屬螺絲各壹個，槍
枝管制編號：0000000000）、仿BERETTA廠M9型半自動手槍製造
之改造手槍壹支（含彈匣壹個，槍枝管制編號：0000000000）、
紙箱壹個、數位天線盒壹個、擴大機壹臺、襪子壹雙及抹布伍條
均沒收。
周士傑共同未經許可，寄藏可發射子彈具有殺傷力之改造手槍，
處有期徒刑壹年捌月，併科罰金新臺幣陸萬元，罰金如易服勞役
，以新臺幣壹仟元折算壹日。緩刑伍年，並應向公庫支付新臺幣
壹拾萬元，以及向指定之政府機關、政府機構、行政法人、社區
或其他符合公益目的之機構或團體，提供貳佰小時之義務勞務，
緩刑期間付保護管束；扣案之仿BERETTA廠92FS型半自動手槍製
造之改造手槍壹支（含彈匣、金屬槍機及金屬螺絲各壹個，槍枝
管制編號：0000000000）、仿BERETTA廠M9型半自動手槍製造之
改造手槍壹支（含彈匣壹個，槍枝管制編號：0000000000）均沒
收。
郭正達共同未經許可，寄藏可發射子彈具有殺傷力之改造手槍，
處有期徒刑壹年捌月，併科罰金新臺幣陸萬元，罰金如易服勞役
，以新臺幣壹仟元折算壹日。緩刑伍年，並應向公庫支付新臺幣
壹拾萬元，以及向指定之政府機關、政府機構、行政法人、社區
或其他符合公益目的之機構或團體，提供貳佰小時之義務勞務，
緩刑期間付保護管束；扣案之仿BERETTA廠92FS型半自動手槍製
造之改造手槍壹支（含彈匣、金屬槍機及金屬螺絲各壹個，槍枝
管制編號：0000000000）、仿BERETTA廠M9型半自動手槍製造之
改造手槍壹支（含彈匣壹個，槍枝管制編號：0000000000），均
沒收。
    犯罪事實
一、黃旌統明知未經許可，不得持有具殺傷力之槍枝、子彈，竟
    於民國98年3、4月間之某日，在臺中市○○區○○路三段
    539號「運徠車行」內，自綽號「宏哥」之林亦宏（林亦宏
    業於98年10月17日死亡）處取得具殺傷力之仿貝瑞塔廠92F
    S型半自動手槍製造之改造手槍（含彈匣及金屬槍機、金屬
    螺絲各1個）及仿貝瑞塔廠M9型半自動手槍製造之改造手槍
    （含彈匣1個）各1支，及非制式子彈35顆（其中3顆不具殺
    傷力）。嗣黃旌統為免遭查獲，於取得前揭改造手槍及子彈
    後，以襪子1雙、抹布5條將之包裹後放入擴大機內，以膠帶
    與數位天線盒綑黏在一起，並旋於98年3、4月間某日，在臺
    中市○○區○○路204號「購爾富生活事業有限公司」（下
    稱購爾富公司）內，委託予住在購爾富公司倉庫內之郭正達
    保管前揭具有殺傷力之改造手槍2支及非制式子彈35顆，郭
    正達自斯時起即持有上開槍彈，並將之藏放於其所住倉庫房
    間內。事後郭正達於98年11月初某日，接獲黃旌統之電話，
    黃旌統表示最近可能遭警方搜索，要求郭正達將槍彈好好收
    藏，郭正達乃轉而與周士傑商量，郭正達、周士傑即共同基
    於未經許可，寄藏槍枝及子彈之犯意，將前揭槍、彈放置在
    空紙箱內，與倉庫內原堆置之廢紙箱放在同一處，嗣2人因
    廢紙箱逐漸減少認為不妥，復將放置在空紙箱內之槍、彈移
    置到倉庫樓梯間之小房間內藏放。嗣於98年12月25日10時25
    分許，為警持本院所核發之搜索票，在購爾富公司倉庫樓梯
    間之小房間內，查獲前揭具殺傷力之改造手槍2支、子彈32
    顆及黃旌統所有用來藏收之上開槍、彈之紙箱1個、襪子1雙
    、抹布5條、擴大機1台、數位天線盒1盒。
二、案經臺中市警察局報告臺灣臺中地方法院檢察署檢察官偵查
    起訴。
    理    由
壹、證據能力方面：按被告以外之人（包括證人、鑑定人、告訴
    人、被害人及共同被告等）於審判外之陳述雖不符刑事訴訟
    法第159條之1至之4等4條之規定，而經當事人於審判程序同
    意作為證據，法院審酌該言詞陳述或書面陳述作成時之情況
    ，認為適當者，亦得為證據；當事人、代理人或辯護人於法
    院調查證據時，知有刑事訴訟法第159條第1項不得為證據之
    情形，而未於言詞辯論終結前聲明異議者，視為有前項之同
    意，同法第159條之5定有明文。立法意旨在於傳聞證據未經
    當事人之反對詰問予以核實，原則上先予排除。惟若當事人
    已放棄反對詰問權，於審判程序中表明同意該等傳聞證據可
    作為證據；或於言詞辯論終結前未聲明異議，基於尊重當事
    人對傳聞證據之處分權，及證據資料愈豐富，愈有助於真實
    發見之理念，且強化言詞辯論主義，使訴訟程序得以順暢進
    行，上開傳聞證據亦均具有證據能力。本判決下列所引用之
    證據（包含共同被告、證人之陳述、文書證據及證物），檢
    察官、被告及其辯護人於本院準備程序及審判期日中或表示
    對此部分證據之證據能力不爭執，或未對此部分證據之證據
    能力有所爭執，且迄至言詞辯論終結前亦未聲明異議，本院
    審酌上開證據資料製作時之情況，均無違法不當及證明力明
    顯過低之瑕疵，亦認為以之作為證據應屬適當，揆諸前開規
    定，爰依刑事訴訟法第159條之5規定，均認有證據能力。
貳、認定犯罪事實所憑證據及論罪科刑：
一、被告郭正達、周士傑對於上開犯罪事實均坦承不諱，被告黃
    旌統除否認其有指示郭正達藏放上開槍彈外，餘亦自承不諱
    ；被告郭正達、周士傑對於受被告黃旌統指示藏放上開槍、
    彈之事實，於偵查中供述甚詳並均互核相符，且被告黃旌統
    於本院準備程序時已對上開犯罪事實未爭執且全部認罪（見
    本院99年6月30日準備程序筆錄第5、6頁），再被告周士傑
    於警詢時陳稱：大概於今年（即98年）11月初，郭正達接到
    黃旌統的電話，黃旌統說他家被警方搜索，要郭正達把擴大
    機藏好等語（見臺中市察局中市警刑偵六0017號卷第22頁）
    及於檢察官訊問時陳述：「（之前是黃旌統叫郭正達藏好?
    ）是的。郭正達有問我要放哪裡，我說要放在倉庫裡面，因
    為最近出貨很多，箱子越來越少，我覺得放在那裡很奇怪，
    所以我才將箱子搬到查獲處」、「（郭正達什麼時候跟你說
    箱子裡面有槍?）他大概11月初左右，在公司倉庫裡，他跟
    我說的，他說可能有槍」、「去年11月初的時候，郭正達抱
    著一個擴大機的盒子，他問我要放哪邊，我說放倉庫，他看
    起來很緊張的樣子，後來他才說裡面是槍、、、」（見臺灣
    臺中地方法院檢察署99年度偵字第568號卷第11及55頁），
    是被告黃旌統上開所辯，為不可採。此外，另有扣案之改造
    手槍2支可資佐憑。而扣案之改造手槍2支及子彈35顆，經警
    送請內政部警政署刑事警察局鑑驗結果：送鑑手槍1支（槍
    枝管制編號：0000000000號），認係由仿BERETTA廠92FS型
    半自動手槍製造之槍枝，換裝土造金屬槍管而成，擊發功能
    正常，可供擊發適用子彈使用，認具殺傷力，另金屬塊1個
    ，認分屬金屬槍機（不含撞針）、金屬螺絲（本院認此部分
    金屬塊為上開扣案之槍枝之一部分）。另送鑑手槍1支（槍
    枝管制編號：0000000000號），認係由仿BERETTA廠M9型半
    自動手槍製造之槍枝，換裝土造金屬槍管而成，擊發功能正
    常，可供擊發適用子彈使用，認具殺傷力。送鑑改造子彈35
    顆，28顆認均係非制式子彈，由金屬彈殼組合直徑8.9±0.
    5mm金屬彈頭而成，採樣9顆試射，可擊發，認均具殺傷力，
    7 顆，認均係非制式子彈，由金屬彈殼組合組合直徑8.9±
    0.5mm金屬彈頭而成，採樣2顆試射，1顆可擊發，認具殺傷
    力；1顆無法擊發，認不具殺傷力等情，有該局99年1月6日
    刑鑑字第0980180550號槍彈鑑驗書1份附卷可稽（見上開偵
    字第568號卷第43至44頁）；又經本院依職權將上開未經試
    射之改造子彈24顆，送請內政部警政署刑事警察局依試射法
    鑑定，其結果為19顆經試射，可擊發，認均具殺傷力；5顆
    經試射，3顆可擊發，認均具殺傷力，2顆，無法擊發，認不
    具殺傷力等情，亦有該局99年5月20日刑鑑字第0990066382
    號函1份在卷足參（見本院卷第34頁），復有證人謝金秋指
    認被告黃旌統檔案照片、本院98年度聲搜字第4515號搜索票
    、臺中市警察局搜索扣押筆錄、扣押物品目錄表、現場圖、
    被告周士傑、郭正達指認被告黃旌統犯罪嫌疑人紀錄表、臺
    中市警察局槍枝初步檢視報告表、現場照片、購爾富公司基
    本資料、搜索扣押物品照片、臺中市警察局扣押物品清單、
    臺中市警察局刑事案件證物採證報告等件存卷可憑。綜上所
    述，
    本件事證明確，被告3人未經許可持有（被告黃旌統部分）
    、寄藏（被告郭正達、周士傑部分）可發射子彈具有殺傷力
    之改造手槍及改造子彈之犯行，均堪認定，應分別予依法論
    科。
二、按持有槍、彈罪，其持有之繼續為行為之繼續，而非狀態之
    繼續，亦即一經意圖犯罪而持有槍枝，該罪雖告成立，但其
    完結，須繼續至持有行為終了之時為止（最高法院79年度臺
    非字第264號判決參照）。又按槍砲彈藥刀械管制條例將「
    持有」與「寄藏」為分別之處罰規定，則單純之「持有」，
    固不包括「寄藏」，但「寄藏」之受人委託代為保管，其保
    管之本身所為之「持有」，既係「寄藏」之當然結果，法律
    上自宜僅就「寄藏」行為為包括之評價，不應另就「持有」
    予以論罪（最高法院74年臺上字第3400號判例意旨參照）。
    核被告黃旌統持有上開槍、彈之所為，係犯槍砲彈藥刀械管
    制條例第8條第4項之未經許可，持有可發射子彈具有殺傷力
    之改造手槍罪及同條例第12條第4項之未經許可，持有子彈
    罪；被告郭正達、周士傑收受持有並寄藏同案被告黃旌統所
    交付之改造手槍、子彈，核其等所為，均係犯槍砲彈藥刀械
    管制條例第8條第4項未經許可寄藏改造手槍及同條例第12條
    第4項未經許可寄藏子彈罪。被告郭正達、周士傑就上開未
    經許可寄藏改造手槍、子彈罪部分，有犯意聯絡及行為分擔
    ，應論以共同正犯。被告郭正達、周士傑寄藏上開改造手槍
    、子彈之行為，包含持有性質，其等持有行為應為寄藏行為
    所吸收，均不另論罪。被告黃旌統以一行為同時觸犯上開2
    罪名，為想像競合犯，從一重之未經許可，持有改造手槍罪
    處斷。被告郭正達、周士傑以一行為同時觸犯上開2罪名，
    亦為想像競合犯，均從一重之未經許可，寄藏改造手槍罪處
    斷。
三、本件被告郭正達、周士傑因與被告黃旌統屬在同一公司上班
    受被告黃旌統所託而寄藏扣案槍、彈，始屬一時失慮，致罹
    刑章，其情堪憫，復無證據足資證明被告郭正達、周士傑寄
    藏本件扣案之槍彈後，有持以另犯他案，與一般擁槍自重者
    或持槍為其他暴利犯罪者之惡性顯有相當落差，參酌本件之
    犯罪情狀，所犯寄藏可發射子彈具有殺傷力之槍枝罪之法定
    刑為3年以上10年以下有期徒刑，併科新臺幣7百萬元以下罰
    金，依一般社會經驗，縱量處最輕本刑3年有期徒刑，仍不
    免予人情輕法重之感，亦難謂符合罪刑相當性及比例原則，
    其犯罪情狀相較於法定之重刑，在客觀上足以引起社會一般
    人之同情而堪可憫恕，故依刑法第59條之規定減輕其刑。另
    被告黃旌統為了解決糾紛，而收受扣案槍、彈，並指示郭正
    達寄藏，使被告郭正達、周士傑因而犯下本件之重大犯行，
    其行為較被告郭正達、周士傑嚴重，是被告黃旌統犯罪之情
    狀在客觀上並不足以引起社會一般人之同情而堪可憫恕，無
    依刑法第59條之規定減輕其刑之必要。
四、另被告黃旌統稱上開扣案槍彈為謝金秋所有，係謝金秋託伊
    保管，應依槍砲彈藥刀械管制條例第18條第4項減刑云云，
    按槍砲彈藥刀械管制條例第18條第4項關於自白減免其刑之
    規定，必須供出全部槍砲、彈藥、刀械之來源及去向，並因
    而查獲或防止重大危害治安事件之發生，始有其適用。依上
    開規定必須被告將自己原持有之上揭違禁物所取得之來源，
    與所轉手之流向，交代清楚，因而使犯罪調（偵）查人員，
    得以一併查獲相關涉案者；或因而防止他人利用該違禁物而
    發生重大危害治安之事件，始符減免其刑之要件。經查，被
    告黃旌統於99年1月26日檢察官偵訊時陳稱：這件事起因是
    97年11月份有一位老闆的女性友人與別人發生投資糾紛，對
    方找不到那個女的，就來臺中市○○路上的運徠車行來關心
    ，老闆怕有事，想說找我去找人看有沒有人把這件事協調，
    過二、三天遇到鴻哥找朋友來看車，在閒聊，我跟他講，他
    說他可以代為處理，要活動費50萬元，我請示老闆，老闆說
    要給他錢，後來鴻哥有找對方吃飯，但是後來不了了之。過
    了二、三個禮拜，他帶朋友來運徠車行，他怕事情沒有處理
    好，他拿一個擴大機的盒子，裡面有二支槍及子彈，交給我
    ，他說對方如果來，他可以請朋友直接來拿槍、「（這件事
    誰能證明？）交槍的事只有我看到，我因為好奇，後來我有
    拿槍出來把玩，周士傑也有看到。但是他並不知道槍的來源
    」、「（鴻哥是誰？）他有常常來車行。我有他的手機號碼
    放在家裡」、「（為何槍會放在購爾富生活事業有限公司裡
    ？）因為車行在98年7、8月份收掉了，所以搬家的時候我順
    便把槍搬過去，我有叫郭正達把東西看管好」、「（鴻哥把
    槍及子彈交給你，謝金秋是否知道？）98年3 、4月份，我
    在運徠車行我有拿給他看，他叫我把它收好，我就把它收好
    」、「（為何97年11月份收到槍，而在98年3 、4月份才告
    訴謝金秋？）97年11月份有請鴻哥去協調這件事，但是他拿
    槍這件事是98年3、4月份，我過一個禮拜，我在車行拿出來
    把玩，謝金秋、周士傑都有看到」等語（見上開偵字第568
    號卷第54、55頁）；於99年3月18日檢察官偵訊時陳稱：「
    （你於99年2月8日具狀本署，辯稱你所說的「宏哥」就是林
    亦宏？）（提示口卡片）他變的比較受，而且是留平頭，我
    說的宏哥就是這個人」、「（林亦宏已於98年10 月間因為
    槍擊案件死亡，你這個部分的抗辯，有無其他的證據可以佐
    證嗎？）他來車行的時候要來的時候有帶一、二個朋友一起
    過來，我正想辦法找出這些人」、「（謝金秋如何支付50萬
    元給林亦宏？）在97年11月初左右，他經由我跟林亦宏談，
    我跟謝金秋回覆，林亦宏要50萬元，隔天謝金秋就指示他匯
    徠公司的會計在五權西路公司公司的樓下交現金50萬元給我
    ，我們就約在崇德路的一家星巴克咖啡外面喝咖啡，我把50
    萬元交給林亦宏」、「（你先前講說2、3個禮拜之後，林亦
    宏說我沒有把事情處理好，就把裝在擴大機盒子裡的槍、子
    彈交給你？）是。是在運徠車行裡面。他說對面如果再來公
    司鬧的話，放在那邊，他再過來處理會比較方便」、「（林
    亦宏交這些東西給你的時候，只有你一個人看到嗎？）是」
    等語，是本件扣案槍彈係綽號宏（鴻）哥之林亦宏交付被告
    黃旌統乙節，應堪認定，則本件被告黃旌統所持有之槍彈之
    來源，顯係來自綽號「宏哥」之林亦宏非謝金秋，而林亦宏
    於98年10月17日已死亡，此有法務部戶役政連結作業系統線
    上查詢系統之個人戶籍資料查詢結果附卷可佐（見上開偵字
    第568號卷第86頁），再證人謝金秋部分，經檢察官偵查後
    並未認定扣案槍彈為謝金秋所持有，並進而簽分偵辦，且證
    人謝金秋分別於檢察官偵訊及本院審理時均否認扣案槍彈為
    伊命被告黃旌統保管的等語，另經本院勘驗被告黃旌統所提
    出被告黃旌統之妻與證人謝金秋之通聯內容，證人謝金秋僅
    係陳述有看過槍，並沒有叫被告黃旌統去買槍等語，有勘驗
    筆錄存卷足憑（見本院卷第90頁背面、91頁），亦無法由上
    開通聯內容認定扣案槍彈係由證人謝金秋持有後交付被告黃
    旌統保管，則本件並未因被告黃旌統之供出而查獲或防止重
    大危害治安事件之發生，自無上開減免其刑寬典之適用，被
    告黃旌統此部分所辯，並無可採。
五、爰審酌被告黃旌統持有扣案槍彈、被告郭正達、周士傑受被
    告黃旌統所託寄藏扣案槍彈，對社會治安及人民生命財產具
    有潛在之危害威脅，惟念其等均未持以另犯他罪，且持有槍
    、彈數目非鉅，犯罪手段尚屬平和，犯罪後又均坦承犯行，
    顯有認錯悔過之意，暨犯罪之動機、目的、犯罪時間之久暫
    等一切情狀，分別量處如主文所示之刑，並就併科罰金部分
    ，諭知易服勞役之折算標準，以示懲儆。檢察官請求量處被
    告黃旌統有期徒刑3年10月以上併科罰金50萬元，量處被告
    郭正達、周士傑有期徒刑3年4月以上併科罰金30萬元，尚屬
    過重，併此說明。又被告郭正達、周士傑前未曾因故意犯罪
    而受有期徒刑以上刑之宣告，有臺灣高等法院被告前案紀錄
    表在卷足參，且被告郭正達、周士傑2人僅因一時失慮，偶
    罹刑章，犯罪後坦承犯罪，甚有悔意，經此偵審科刑之教訓
    後，當知所警惕，信無再犯之虞，本院綜合被告郭正達、周
    士傑之素行、其家庭狀況等一切情狀，認上揭對被告郭正達
    、周士傑所宣告之刑，以暫不執行為適當，是爰併諭知緩刑
    5年，以啟自新，惟為確實督促被告郭正達、周士傑於緩刑
    期內能隨時惕勵自己、記取教訓而杜絕再犯，爰依刑法第74
    條第2項第4款規定諭知均應向公庫支付新臺幣10萬元；另併
    依同法第74條第2項第5款規定諭知均應向指定之政府機關、
    政府機構、行政法人、社區或其他符合公益目的之機構或團
    體，提供200小時之義務勞務，期能使渠等於義務勞務之過
    程中，明瞭其行為對國家、社會及環境保護所造成之危害，
    以資警惕，並均依刑法第93條第1項第2款規定諭知被告郭正
    達、周士傑於緩刑期間均付保護管束。至被告郭正達、周士
    傑究應向何指定之政府機關、政府機構、行政法人、社區或
    其他符合公益目的之機構或團體提供義務勞務，屬執行之問
    題，應由執行檢察官斟酌全案情節及各政府機關、政府機構
    、行政法人、社區或其他符合公益目的之機構或團體之需求
    ，妥為指定，併予敘明。
四、扣案具有殺傷力之仿BERETTA廠92FS型半自動手槍製造之改
    造手槍1支（含彈匣、金屬槍機及金屬螺絲各1個，槍枝管制
    編號：0000000000）、仿BERETTA廠M9型半自動手槍製造之
    改造手槍1支（含彈匣1個，槍枝管制編號：0000000000）均
    係違禁物，應依刑法第38條第1項第1款宣告沒收；扣案之紙
    箱1個、數位天線盒1個、擴大機1臺、襪子1雙及抹布5條均
    係被告黃旌統所有，供本件犯罪所用之物，爰依刑法第38條
    第1項第2款沒收。至於扣案之具有殺傷力之改造子彈32顆，
    於送鑑驗時業經試射，因僅餘彈殼，依本院裁判時之現狀，
    顯已失其子彈性質，並非違禁物；至扣案之另3顆改造子彈
    ，經鑑定結果認不具有殺傷力，亦非屬違禁物，爰均不為沒
    收之宣告。
五、公訴意旨另以：被告黃旌統、郭正達及周士傑及除於前揭時
    、地，分別持有（被告黃旌統部分）、寄藏（被告郭正達、
    周士傑部分）具有殺傷力之改造子彈32顆外，同時亦未經許
    可，持有、寄藏另3顆改造子彈（即經內政部警政署刑事警
    察局鑑定結果不具有殺傷力者），因認被告黃旌統該部分犯
    行，亦係涉犯違反槍砲彈藥刀械管制條例第12條第4項之未
    經許可持有子彈罪嫌、被告郭正達、周士傑共涉犯違反槍砲
    彈藥刀械管制條例第12條第4項之未經許可寄藏子彈罪嫌等
    語。按犯罪事實應依證據認定之，無證據不得認定犯罪事實
    ；不能證明被告犯罪者，應諭知無罪之判決，刑事訴訟法第
    154條第2項、第30 1條第1項分別定有明文。經查：本件扣
    案改造子彈35顆，經送內政部警政署刑事警察局鑑驗結果，
    其中3顆改造子彈無法擊發，認不具殺傷力等情，業如前述
    ，是該不具有殺傷力之子彈3顆，既因無法擊發而認無殺傷
    力，即非屬槍砲彈藥刀械管制條例第12條第4項所規定之子
    彈。然檢察官認被告黃旌統此部分行為仍涉有違反槍砲彈藥
    刀械管制條例第12條第4項持有子彈罪嫌、被告郭正達、周
    士傑此部分行為仍均涉有違反槍砲彈藥刀械管制條例第12條
    第4項寄藏子彈罪嫌，即有未合。此外，復查無其他積極證
    據證明被告3人確有公訴人所指此部分之犯行，本應為無罪
    之諭知，惟公訴意旨認被告3人此部分行為與前揭論罪科刑
    之持有、寄藏殺傷力之改造手槍及子彈罪間有想像競合之裁
    判上一罪及實質上一罪之關係，爰不另為無罪之諭知。
據上論斷，應依刑事訴訟法第299條第1項前段，槍砲彈藥刀械管
制條例第8條第4項、第12條第4項，刑法第11條前段、第28條、
第55條、第59條、第42條第3項前段、第74條第1項第1款、第2項
第4款、第5款、第93條第1項第2款、第38條第1項第1款、第2款
，判決如主文。
本案經檢察官鐘祖聲到庭執行職務。
中    華    民    國    99    年    11    月    11    日
                  刑事第四庭  審判長法  官  吳進發
                                    法  官  高英賓
                                    法  官  黃益茂
以上正本證明與原本無異。
如不服本判決應於收受送達後10日內向本院提出上訴書狀，並應
敘述具體理由；其未敘述上訴理由者，應於上訴期間屆滿後20日
內向本院補提理由書（均須按他造當事人之人數附繕本）「切勿
逕送上級法院」。
                                    書記官  蔡秋明
中    華    民    國    99    年    11    月    11    日
附錄論罪科刑法條
槍砲彈藥刀械管制條例第8條
未經許可，製造、販賣或運輸鋼筆槍、瓦斯槍、麻醉槍、獵槍、
空氣槍或第4條第1項第1 款所定其他可發射金屬或子彈具有殺傷
力之各式槍砲者，處無期徒刑或5年以上有期徒刑，併科新臺幣1
千萬元以下罰金。
未經許可，轉讓、出租或出借前項所列槍枝者，處5 年以上有期
徒刑，併科新臺幣1千萬元以下罰金。
意圖供自己或他人犯罪之用，而犯前二項之罪者，處無期徒刑或
7年以上有期徒刑，併科新臺幣1千萬元以下罰金。
未經許可，持有、寄藏或意圖販賣而陳列第1項所列槍枝者，處3
年以上10年以下有期徒刑，併科新臺幣700萬元以下罰金。
第1項至第3項之未遂犯罰之。
第12條
未經許可，製造、販賣或運輸子彈者，處1年以上7年以下有期徒
刑，併科新臺幣500萬元以下罰金。
未經許可，轉讓、出租或出借子彈者，處 6 月以上 5 年以下有
期徒刑，併科新臺幣 300 萬元以下罰金。
意圖供自己或他人犯罪之用，而犯前二項之罪者，處3 年以上10
年以下有期徒刑，併科新台幣700萬元以下罰金。
未經許可，持有、寄藏或意圖販賣而陳列子彈者，處5 年以下有
期徒刑，併科新臺幣300萬元以下罰金。
第1項至第3項之未遂犯罰之。

司法院資訊處製作；財團法人民間司法改革基金會備份。
